臺灣雲林地方法院刑事判決　　　　　　　 94年度訴字第217號
公　訴　人　台灣雲林地方法院檢察署檢察官
被　　　告　甲○○　男　34歲.
上列被告因違反毒品危害防制條例案件，經檢察官提起公訴（94
年度毒偵字第36號），被告自白犯罪，經本院裁定依簡式審判程
序審理，判決如下：
    主      文
甲○○連續施用第一級毒品，累犯，處有期徒刑壹年，扣案如附
表編號01、02號等物，均沒收銷燬之；又連續施用第二級毒品，
累犯，處有期徒刑柒月。應執行有期徒刑壹年肆月，扣案如附表
編號01、02號等物，均沒收銷燬之。
    事      實
一、甲○○前因施用毒品案件，先後2 次經觀察、勒戒後，均認
　　無繼續施用毒品之傾向，分別由臺灣板橋地方法院檢察署檢
    察官及臺灣雲林地方法院檢察署檢察官各於民國88年3 月11
    日以88年度偵字第5122號、88年8 月23日以88年度偵緝字第
    160 號不起訴處分確定；復因3 犯施用第2 級毒品案件，經
    月13日，以89年度毒偵緝字第30號提起公訴，嗣經本院於89
    年5 月10日，以89年度易字第212 號判處有期徒刑7 月確定
    ，於91年4 月29日執行完畢；又因4 犯施用第2 級毒品案件
    ，經送強制戒治，並由臺灣雲林地方法院檢察署檢察官於90
    年7 月31日，以90年度毒偵字第1032號聲請簡易判決處刑，
    嗣經本院於90年11月26日，以90年度易字第691 號判處有期
    徒刑1 年2 月確定，於92年12月11日假釋期滿執行完畢；另
    因5 犯施用第1 、2 級毒品案件，經臺灣雲林地方法院檢察
    署檢察官以93年度毒偵字第864 號提起公訴，嗣經本院於93
    年9 月17日，以93年訴字第460 號判處有期徒刑2 年確定；
    強制戒治部分，因戒治成效合格，獲裁定停止戒治，所餘戒
    治期間付保護管束，而於91年1 月31日停止戒治離開戒治所
    ，並於91年9 月12日保護管束期滿。詎其仍不思悔改，復於
    5 年內基於施用第1 級毒品海洛因之概括犯意，自93年12月
    初某日起，至94年1 月14日下午某時止，在不特定地點之車
    上或路邊，以將第1 級毒品摻水混合後注射血管之方式，施
    用第1 級毒品海洛因多次；另基於施用第2 級毒品甲基安非
    他命之概括犯意，自93年12月初某日起，至94年1 月14日下
    午某時止，在不特定地點之車上或路邊，以將毒品甲基安非
    他命置入燈泡內，點火燒烤後吸食其煙之方式，施用第2 級
    毒品甲基安非他命多次。嗣於(一)93年12月12日11時許，經警
    至甲○○位於雲林縣虎尾鎮頂溪里4 鄰頂溪27號住處，扣得
    附表編號03、04等物；(二)93年12月29日11時許，因騎乘贓車
    ，在雲林縣虎尾鎮廉使里158 線廉使國小旁為警查獲，並在
    其皮包內，扣得附表編號01號毒品；(三)94年1 月14日15時30
    分許，在雲林縣虎尾鎮廉使里廉使1328號土地公廟旁為警查
    獲，並扣得附表編號02、05號等物，因而查悉上情。
二、案經雲林縣警察局虎尾分局報請臺灣雲林地方法院檢察署檢
    察官偵查起訴。
    理      由
一、右揭事實，業經被告甲○○坦白承認，並有檢驗均呈「嗎啡
    陽性、甲基安非他命陽性」之臺灣檢驗科技股份有限公司濫
    用藥物尿液檢驗報告、詮昕科技股份有限公司濫用藥物尿液
    檢驗報告各1 紙，及檢驗呈「甲基安非他命陽性」之雲林縣
    衛生局煙毒尿液檢驗成績書2 紙附卷可稽（見警卷(一)8 頁，
    偵卷(二)17、22頁），復有附表編號03至05號所示之施用毒品
    器具扣案可資佐證。另扣案如附表編號01、02號等物，經送
    法務部調查局鑑定結果，確認「含第一級第六項毒品海洛因
    成分」，屬第一級毒品，有該局4.6.調科壹字第16000253
    8 、000000000 號鑑定通知書各1 紙附卷可稽。足認被告自
    白與事實相符，應可採信。又被告前因施用毒品案件，先後
    2 次經觀察、勒戒後，均認無繼續施用毒品之傾向，分由檢
    察官各為不起訴處分確定；復因施用毒品案件，經強制戒治
    期滿之事實，有不起訴處分書、判決書及臺灣高等法院被告
    全國前案紀錄表等件在卷可參。本件事證明確，被告犯行，
    堪以認定。
二、核被告所為，係犯毒品危害防制條例第10條第1 項之施用第
    1 級及同條第2 項之施用第2 級毒品罪。被告持有第1 、2
    級毒品進而施用，其持有之低度行為，為施用之高度行為吸
    收，不另論罪。又被告先後多次施用第1 、2 級毒品犯行，
    時間緊接，所犯罪名相同，顯均係出於概括犯意反覆為之，
    為連續犯，均應依刑法第56條規定，以一罪論，並均加重其
    刑。被告前於90年間，因施用第2 級毒品案件，經本院判處
    有期徒刑1 年2 月確定，於92年12月11日假釋期滿執行完畢
    ，有臺灣高等法院被告全國前案紀錄表在卷可稽。茲被告於
    有期徒刑執行完畢後，2 年內，再犯本件有期徒刑以上之罪
    ，為累犯，均應依刑法第47條規定，遞加重其刑。其所犯施
    用第1 級毒品及施用第2 級毒品二罪間，犯意各別，行為互
    殊，應分論併罰。爰審酌被告曾因施用毒品案件，經觀察勒
    戒及強制戒治，於戒治期滿後，經檢察官為不起訴處分，猶
    不思悔改，復再度施用毒品，顯然意志不堅，缺乏禁絕毒害
    之決心，耽溺於毒品而不能自拔，其施用毒品足以導致精神
    障礙、性格異常，甚至造成生命危險，戕害一己之身體健康
    ，惟屬自殘性犯罪，對社會危害尚小，且犯罪後坦承犯行，
    態度良好等一切情狀，量處如主文所示之刑，併定其應執行
    之刑。扣案之附表編號01、02號所示毒品，屬查獲之毒品，
    不問屬於犯人與否，依毒品危害防制條例第18條第1 項前段
    ，宣告沒收銷燬之。至於扣案之如附表編號03至05等物，業
    經被告於審理時表示拋棄，不另宣告沒收，併此敘明。
據上論斷，應依刑事訴訟法第299 條第1 項前段，毒品危害防制
條例第10條第1 項、第2 項、第18條第1 項前段，刑法第11條前
段、第56條、第47條、第51條第5 款，判決如主文。
本案經檢察官乙○○到庭執行職務
中　　華　　民　　國　　94　　年　　5 　　月　　10　　日
                  刑事第二庭  法  官  柯  志  民
上正本證明與原本無異。
如不服本判決，應於送達後10日內，向本院提出上訴狀。
　　　　　　　　　　　　　　　書記官　魏　輝　碩
中　　華　　民　　國　　94　　年　　5 　　月　　10　　日
附表：
┌────┬─────────────┬───────┐
│ 編  號 │    扣   押   物   品     │   備    註   │
├────┼─────────────┼───────┤
│   01   │第1級毒品海洛因1包（淨重0.│本院卷28頁，偵│
│        │03公克）                  │卷(二)13頁      │
├────┼─────────────┼───────┤
│   02   │第1級毒品海洛因1包（淨重0.│本院卷27頁，偵│
│        │04公克）                  │卷(三)17頁      │
├────┼─────────────┼───────┤
│   03   │注射針筒1支               │警卷(一)6頁     │
├────┼─────────────┼───────┤
│   04   │安非他命吸食工具1組       │警卷(一)6頁     │
├────┼─────────────┼───────┤
│   05   │注射針筒1支               │偵卷(三)20頁    │
└────┴─────────────┴───────┘
論罪之法條全文
毒品危害防制條例第十條
施用第一級毒品者，處六月以上五年以下有期徒刑。
施用第二級毒品者，處三年以下有期徒刑。
